【裁判字號】    97,易,1164
【裁判日期】    971209
【裁判案由】    竊盜
【裁判全文】
臺灣高雄地方法院刑事判決              97年度易字第1164號
公  訴  人  臺灣高雄地方法院檢察署檢察官
被      告  甲○○
上列被告因竊盜案件，經檢察官提起公訴（97年度偵字第26938
號），本院判決如下：
    主  文
甲○○犯竊盜未遂罪，處有期徒刑貳月，如易科罰金，以新臺幣
壹仟元折算壹日。
其他被訴傷害部分，公訴不受理。
    事  實
一、甲○○意圖為自己不法之所有，於民國97年9 月20日14時40
    分許，擅自進入丙○○所有之高雄市○○區○○路821 之7
    號房屋（無故侵入建築物部分未據告訴）內，著手拆卸屋內
    之紗窗窗框5 支及鋁窗2 片欲竊取之，於尚未得手之際，為
    丙○○之子乙○○發現出言制止而未得逞，甲○○即下樓逃
    跑，但為乙○○阻擋並報警處理，而查悉上情。
二、案經乙○○訴由高雄市政府警察局三民第二分局移送臺灣高
    雄地方法院檢察署檢察官偵查起訴。
    理  由
壹、證據能力之認定
    按被告以外之人於審判外之言詞或書面陳述，除法律有規定
    者外，不得作為證據，刑事訴訟法第159 條第1 項定有明文
    。然被告以外之人於審判外之陳述，雖不符刑事訴訟法第15
    9 條之1 至第159 條之4 之規定，而經當事人於審判程序同
    意作為證據，法院審酌該言詞陳述或書面陳述作成時之情況
    ，認為適當者，亦得為證據，刑事訴訟法第159 條之5 第1
    項亦定有明文。證人乙○○於警詢中之陳述，固係被告以外
    之人於審判外之陳述，屬傳聞證據，惟檢察官、被告均於本
    院審判期日同意可作為證據使用（本院卷第35頁），依刑事
    訴訟法第159 條之5 第1 項之規定，本院審酌該證據作成之
    情況，認為適當，應得為證據。
貳、有罪部分
一、認定犯罪事實所憑之證據及理由
    訊據被告甲○○固坦承在上開時、地在場，並經乙○○發現
    出言制止並報警處理，惟否認有何竊盜犯行，辯稱：現場地
    上之紗窗框架5 支，是我碰觸後就掉下來，我想到該處睡覺
    ，因天氣熱故想把鋁窗拆下通風，當我欲用手拆鋁窗時，即
    遭乙○○發現，我沒有竊盜的意思，當被乙○○發現後，我
    就離開，沒有帶走任何東西。經查：
(一)被告於上開時間，進入丙○○所有之高雄市○○區○○路82
    1 之7 號房屋內，經乙○○發現而出言制止，被告即欲離開
    ，為乙○○阻擋並報警處理等情，為被告所坦承，且有證人
    即發覺被告之乙○○於警詢、偵查中證述明確，此部分之事
    實應堪認定。
(二)被告雖以前情置辯，惟查：
１、證人乙○○於警詢中證述：於97年9 月20日下午2 時許，我
    在高雄市○○區○○路821 之7 號房屋外面，看見被告已拆
    下3 樓之2扇 窗戶，當時被告手中還拿著其中一扇等語（偵
    卷第43頁），且有2 扇鋁窗均放置在地面之現場照片附卷可
    考（偵卷第21頁），參以被告自承於遭乙○○在上開房屋外
    阻擋並報警後，在警員到場前乙○○都在房屋外攔止被告之
    現場，沒有離開（院卷第27頁），而在警員到場後，即由警
    員到行竊之房屋現場查看並拍照，在乙○○於警員到場前均
    在屋外之情形下，顯見警員拍照時置於地上之2 扇鋁窗，應
    為被告所拆下後置於地上，被告辯稱未拆下2 扇鋁窗，應非
    可採。
２、現場有5 支窗架已經自窗戶上脫離，並整齊排放於地上，且
    該處窗戶並無非常老舊或腐爛，致窗架有自行由窗戶上掉落
    之可能，此有現場照片3 張附卷可參（偵卷第20、21頁）。
    可見現場之窗架係被告自窗戶上所拆卸，並整齊排放於地面
    以便帶離。又現場有多扇窗戶，且該窗戶為可活動對開，並
    非固定，經被告承坦，並有現場照片在卷可按（偵卷第44、
    20、21頁），如被告因天氣熱，為使室內通風，應可以開啟
    窗戶之方式方為之，絕無將窗戶拆下而增加裝卸麻煩之理。
    故在被告明知現場房屋非其所有，仍將該處之5 支窗架及2
    扇鋁窗加以拆下，其具不法所有之意圖甚明，被告辯稱紗窗
    框架5 支，因非常老舊，經伊碰觸後即掉下來，且因天氣熱
    才拆窗戶，應非可採。
(三)被告徒手將5 支窗架及2 扇鋁窗自窗戶上拆下，應認已著手
    於竊盜犯行之實行，惟該5 支窗架及2 扇鋁窗仍在現場，尚
    未置於被告之實力支配下之際，即為乙○○發現並制止，被
    告因而逃離現場，其竊盜行為應屬未遂。綜上所述，被告上
    開所辯，應屬卸責之詞而非可採，本案事證明確，被告上開
    竊盜未遂之犯行，實堪認定，應依法論科。
二、論罪科刑
    核被告所為，係刑法第320 條第2 項、第1 項之竊盜未遂罪
    。被告著手於竊盜行為之實施，於尚未得逞之際為乙○○發
    現制止，為未遂犯，爰依刑法第25條第2 項規定減輕其刑。
    爰審酌被告竊取他人財物，不僅造成被害人財產權損失，亦
    嚴重破壞社會良善風氣，且於95年間因竊盜案件經本院判處
    罰金新臺幣（下同）6000 元 確定，於96年5 月13日易服勞
    役執畢，有臺灣高等法院被告前案紀錄表在卷可參，復再犯
    本案，可見其法紀觀念淡薄，又犯後否認犯行，並考量其為
    國中畢業，月薪約2 萬元，經濟狀況普通及犯罪之目的、手
    段等一切情狀，量處如主文所示之刑，並諭知易科罰金之折
    算標準。
、公訴不受理部分
一、公訴意旨另以：被告於97年9 月20日14時40分許，擅自進入
    丙○○所有之高雄市○○區○○路821 之7 號房屋（無故侵
    入建築物部分未據告訴）內，徒手拆卸屋內之紗窗窗框5 支
    及鋁窗2 片欲竊取之，尚未得手之際為告訴人即丙○○之子
    乙○○發現而出言制止，被告即下樓逃跑，但為告訴人阻擋
    去路，被告竟基於傷害之犯意，徒手毆打告訴人，致告訴人
    受有頭部外傷、顏面及左肩鈍挫傷等傷害，而認被告涉犯傷
    害罪嫌等語。
二、按告訴乃論之罪，告訴人於第一審辯論終結前，得撤回其告
    訴；又告訴經撤回者，法院應諭知不受理之判決，刑事訴訟
    法第238 條第1 項及第303 條第3 款定有明文。查本件被告
    因傷害案件，經檢察官提起公訴，認被告係犯刑法第277 條
    第1 項傷害罪，依同法第287 條規定須告訴乃論。茲據告訴
    人於本院當庭表示對被告撤回傷害之告訴，有準備程序筆錄
    在卷（院卷第27頁），揆諸前開說明，爰就此傷害部分為諭
    知不受理之判決。
據上論斷，應依刑事訴訟法第229 條第1 項前段、第303 條第3
款，刑法第320 條第2 項、第1 項、第25條第2 項、第41條第1
項前段，刑法施行法第1 條之1 ，判決如主文。
中    華    民    國    97    年    12    月    9     日
                  刑事第十三庭  法  官  楊國煜
以上正本證明與原本無異。
如不服本判決應於收受送達後10日內向本院提出上訴書狀，並應
敘述具體理由；如未敘述上訴理由者，應於上訴期間屆滿後20日
內向本院補提理由書（均須按他造當事人之人數附繕本）「切勿
逕送上級法院」。
中    華    民    國    97    年    12    月    9     日
                                書記官  李憶如
附錄本判決論罪法條
刑法第320條
意圖為自己或第三人不法之所有，而竊取他人之動產者，為竊盜
罪，處5 年以下有期徒刑、拘役或5 百元以下罰金。
意圖為自己或第三人不法之利益，而竊佔他人之不動產者，依前
項之規定處斷。
前二項之未遂犯罰之。


司法院資訊處製作；財團法人民間司法改革基金會備份。
